臺灣南投地方法院民事小額判決
110年度投小字第498號
原      告  馨琳揚企管顧問有限公司


法定代理人  唐明良  
訴訟代理人  唐聕婷  
            王郁雯  
被      告  何宋岐  
上列當事人間請求給付電信費事件，本院於民國111年1月4日言
詞辯論終結，判決如下：
    主  文
被告應給付原告新臺幣7,729元，及其中新臺幣1,729元部分，自
民國110年11月29日起至清償日止，按週年利率5％計算之利息。
原告其餘之訴駁回。
訴訟費用新臺幣1,000元由被告負擔。
本判決第1項及第3項得假執行。    
    理由要領
一、原告主張：
    被告分別於民國100年10月24日及100年12月23日至威寶電信
    股份有限公司（下稱威寶電信公司）申辦門號為0000-00000
    0及0000-000000之手機門號使用。詎被告就前揭手機門號，
    自101年3月起，即未依約繳款，尚積欠如附表一所示之電信
    費及專案補償金，而威寶電信公司於103年更名為台灣之星
    電信股份有限公司，並於106年4月13日將前揭手機門號之債
    權讓與原告，原告依電信服務契約請求被告給付電信費等語
    ，並聲明：被告應給付原告新臺幣（下同）1萬4,403元，及
    其中1,729元部分，自起訴狀繕本送達翌日起至清償日止，
    按週年利率5％計算之利息。 
二、查原告前揭主張，業據其提出威寶電信公司第三代行動通信
    業務服務申請書、「好康493_加值96_36M」專案同意書、「
    暢打300_加值96_36M」專案同意書、亞太公司第三代行動通
    信業務服務契約、電信帳單、債權計算表及債權讓與證明書
    附卷可稽，而被告經合法通知，無正當理由未於言詞辯論期
    日到場，復未提出任何書狀或陳述，依民事訴訟法第436條
    之23、第436條第2項、第280條第1及3項規定，視同自認，
    堪信原告前揭主張為真實。
三、惟原告所主張0000-000000之手機門號，其原定契約期間應
    為100年10月24日至103年10月23日（見本院卷第21頁），而
    原告於本件訴訟中，僅於如附表一「專案補償金計算式」欄
    所示之範圍，計算專案補償金，足見原告將被告實際使用電
    信服務之日數縮短，其計算方式顯不利於被告，應依附表二
    「專案補償金計算式」欄所示為計算；另0000-000000之手
    機門號，其原定契約期間應為100年12月23日至103年12月22
    日（見本院卷第25頁），而原告於本件訴訟中，僅於如附表
    一「專案補償金計算式」欄所示之範圍，足見原告將被告實
    際使用電信服務之日數縮短，其計算方式顯不利於被告，應
    依附表二「專案補償金計算式」欄所示為計算。又原告就專
    案補償金所計算之方式，固有不利於被告情事，惟經本院依
    附表二「專案補償金計算式」欄所示為計算，並將元以下之
    小數點四捨五入後，所得出之金額與原告所計算之金額，恰
    巧相同。
四、復當事人得約定債務人於債務不履行時，應支付違約金；違
    約金，除當事人另有訂定外，視為因不履行而生損害之賠償
    總額。其約定如債務人不於適當時期或不依適當方法履行債
    務時，即須支付違約金者，債權人除得請求履行債務外，違
    約金視為因不於適當時期或不依適當方法履行債務所生損害
    之賠償總額；約定之違約金額過高者，法院得減至相當之數
    額，分別於民法第250條第1、2項及第252條定有明文。惟依
    電信服務契約書所載被告使用電信服務應達一定之期間，若
    於本專案合約期間內違反上網資費規定、退租或被銷號時，
    應分別支付各專案之補償金。本件被告與電信公司間所訂立
    的補償金條款，是因為被告未繳款視為提前退租的違約金，
    核其性質，應屬損害賠償額預定性質的違約金，而本院審酌
    前揭手機門號所約定之期間、被告違約日數、被告原應繳納
    之專案補償款即違約金，及原告未能證明被告有領取何種具
    體商品等情節，認原告所請求之違約金尚屬過高，應酌減為
    6,000元，方屬公允適當。 
五、基上，原告依電信服務契約，請求被告給付1萬4,403元，及
    其中1,729元部分，自起訴狀繕本送達翌日起至清償日止，
    按週年利率5％計算之利息，僅於如主文第1項所示之範圍內
    ，為有理由，應予准許。逾此範圍部分，則屬無據，應予駁
    回。
中　　華　　民　　國　　111 　年　　1 　　月　　14　　日
                  南投簡易庭  法  官  林彥宇
附表一：（金額：新臺幣）
手機門號 合約期間 電信費 專案補償金 專案補償金計算式 0000-000000 100年10月24日至103年10月23日 1,729元 1萬2,674元 8,000元（1,095－197）1,095＝6,555元 （自100年10月25日至101年5月8日，共197日） 0000-000000 100年12月23日至103年12月22日   7,000元（1,095－137）1,095＝6,119元 （自100年12月24日至101年5月8日，共137日） 
附表二：（金額：新臺幣；元以下四捨五入）
手機門號 合約期間 電信費 專案補償金 專案補償金計算式 0000-000000 100年10月24日至103年10月23日 （1,096日） 1,729元 1萬2,674元 8,000元（1,096－198）1,096＝6,555元 （自100年10月24日至101年5月8日，共198日） 0000-000000 100年12月23日至103年12月22日 （1,096日）   7,000元（1,096－138）1,096＝6,119元 （自100年12月23日至101年5月8日，共138日） 
以上為正本係照原本作成。
如不服本判決，應於送達後20日內，向本院提出上訴狀，並表明
上訴理由（上訴理由應表明：㈠原判決所違背之法令及具體內容
；㈡依訴訟資料可認為原判決有違背法令之具體事實），如於本
判決宣示後送達前提起上訴者，應於判決送達後20日內補提上訴
理由書（須附繕本），如未於上訴後20日內補提合法上訴理由書
，法院得逕以裁定駁回上訴；並向本院繳足上訴裁判費（如委任
律師提起上訴，請注意民事訴訟法施行法第9條規定）。
中　　華　　民　　國　　111 　年　　1 　　月　　14　　日
                              書記官